【裁判字號】    97,訴,66
【裁判日期】    970229
【裁判案由】    違反毒品危害防制條例
【裁判全文】
臺灣嘉義地方法院刑事判決                97年度訴字第66號
公  訴  人  臺灣嘉義地方法院檢察署檢察官
被      告  甲○○
上列被告因毒品危害防制條例案件，經檢察官提起公訴（九十七
年度毒偵字第一八號），本院合議庭裁定由受命法官獨任進行簡
式審判程序而為判決如下：
    主  文
甲○○施用第一級毒品，累犯，處有期徒刑拾月；又施用第二級
毒品，累犯，處有期徒刑參月；應執行有期徒刑壹年。
    事  實
一、甲○○前於民國九十年間因施用毒品案件，經依臺灣高雄地
    方法院九十年度毒聲字第五四六六號裁定接受強制戒治，九
    十一年八月二十六日期滿執行完畢。前開強制戒治執行完畢
    後五年內，又於九十四年間因施用第一級毒品犯行，經本院
    九十四年度訴字第五四七號判決判處有期徒刑八月確定；九
    十五年間因施用第一級毒品犯行，經本院九十五年度訴字第
    一四六號判決判處有期徒刑九月確定；前開八月、九月有期
    徒刑接續執行，九十六年五月二十日執行完畢。詎仍不知悔
    改，基於施用第二級毒品之犯意，於九十六年十一月十三日
    下午五時許，在臺中縣烏日鄉某路邊，以點火燒烤置於鋁箔
    紙上第二級毒品安非他命，復吸入所產生氣體方式，施用第
    二級毒品安非他命一次。另基於施用第一級毒品之犯意，於
    同年十一月十五日下午五時許，在臺中縣烏日鄉某夜市公廁
    內，以針筒注射第一級毒品海洛因進入靜脈方式，施用第一
    級毒品海洛因一次。嗣於同年十一月十七日晚上十時二十分
    許，為警採集尿液送驗，結果呈嗎啡、安非他命陽性反應，
    因而查獲上情。
二、案經臺中縣警察局烏日分局報告臺灣嘉義地方法院檢察署檢
    察官偵查起訴。
    理  由
一、本件被告甲○○所涉犯者為毒品危害防制條例第十條第一項
    、第二項法定刑分別為「六月以上五年以下有期徒刑」、「
    三年以下有期徒刑」之施用第一級、第二級毒品罪，非死刑
    、無期徒刑、最輕本刑為三年以上有期徒刑之罪或高等法院
    管轄第一審案件。本院行準備程序中，被告就被訴事實為有
    罪之陳述，經告知簡式審判程序之旨，並聽取檢察官及被告
    之意見後，本院爰依刑事訴訟法第二百七十三條之一第一項
    裁定由受命法官獨任進行簡式審判程序。因此，本件簡式審
    判程序之證據調查依刑事訴訟法第二百七十三條之二規定不
    受同法第一百五十九條第一項、第一百六十一條之二、第一
    百六十一條之三、第一百六十三條之一及第一百六十四條至
    第一百七十條規定之限制，此合先敘明之。
二、事實欄記載之犯罪事實，為被告於審理時坦承不諱（本院卷
    第三十一頁審判筆錄）。被告之尿液經採集送驗，呈嗎啡及
    安非他命陽性反應結果，有中山醫學大學附設醫院檢驗科藥
    物檢測中心尿液檢驗報告、尿液與真實姓名對照表等在卷可
    查（警卷第八頁至第九頁）。是被告自白與事實相符，事證
    明確，其施用毒品犯行堪以認定。
三、按海洛因、安非他命係毒品危害防制條例第二條第二項第一
    款、第二款所定之第一級、第二級毒品。核被告所為，係犯
    毒品危害防制條例第十條第一項之施用第一級毒品罪、第十
    條第二項之施用第二級毒品罪。被告前於九十年間因施用毒
    品案件，經依臺灣高雄地方法院九十年度毒聲字第五四六六
    號裁定接受強制戒治，九十一年八月二十六日期滿執行完畢
    。前開強制戒治執行完畢後五年內，又於九十四年間因施用
    第一級毒品犯行，經本院九十四年度訴字第五四七號判決判
    處有期徒刑八月確定；九十五年間因施用第一級毒品犯行，
    經本院九十五年度訴字第一四六號判決判處有期徒刑九月確
    定；前開八月、九月有期徒刑接續執行，九十六年五月二十
    日執行完畢等情，均有臺灣嘉義地方法院檢察署刑案資料查
    註紀錄表、臺灣高等法院被告前案紀錄表附卷可參。本件雖
    於強制戒治執行完畢五年後再犯，惟被告既於強制戒治執行
    完畢後五年內早已違犯施用毒品罪經本院科處刑罰確定，顯
    見施以觀察勒戒或強制戒治，無法收其果效，自無毒品危害
    防制條例第二十條所定「五年後再犯」付觀察勒戒之除刑化
    規定適用之餘地，本件應依毒品危害防制條例第十條施用毒
    品犯罪處罰（最高法院九十五年度第七次刑事庭會議參照）
    。
四、被告施用第一級、第二級毒品而持有第一級、第二級毒品之
    低度行為，應分別為施用第一級、第二級毒品之高度行為所
    吸收，不另論罪。前開施用第一級毒品及施用第二級毒品二
    罪間，犯意各別，行為互異，犯罪構成要件亦不同，應分論
    併罰。另查，被告前於九十四年間因施用第一級毒品犯行，
    經本院九十四年度訴字第五四七號判決判處有期徒刑八月確
    定；九十五年間因施用第一級毒品犯行，經本院九十五年度
    訴字第一四六號判決判處有期徒刑九月確定；前開八月、九
    月有期徒刑接續執行，九十六年五月二十日執行完畢，業經
    敘明，則被告受有期徒刑之執行完畢，五年以內故意再犯本
    件有期徒刑以上之罪，為累犯，所犯二罪均應依刑法第四十
    七條第一項加重其刑。
五、爰依被告陳述（本院卷第三十三頁至第三十四頁審判筆錄）
    及前開前案紀錄資料，審酌被告因身染毒癮施用毒品之犯罪
    動機及目的；犯罪時未受明確之刺激；獨自一人施用第一級
    、第二級毒品之犯罪手段；已婚，育有四名子女，之前從事
    五金工作之生活狀況；前有煙毒、麻藥、毒品等前科之品行
    ；國小畢業之智識程度；本件係屬自戕行為，並無明顯被害
    人可言；施用毒品，無視國家查緝毒品之禁令，違反注意義
    務重大，對於國家社會具有潛在危險性；犯罪後尚能坦承犯
    行之態度等一切情狀，分別判處如主文所示之刑，並定其應
    執行之刑。
據上論斷，應依刑事訴訟法第二百七十三條之一第一項、第二百
九十九條第一項前段，毒品危害防制條例第十條第一項、第二項
，刑法第十一條前段、第四十七條第一項、第五十一條第五款，
判決如主文。
本案經檢察官陳慧玲到庭執行職務。
中    華    民    國    97    年    2     月    29    日
                      刑事第五庭  法  官  張道周
上列正本證明與原本無異。
如不服本判決，應於判決送達後十日內向本院提出上訴狀，上訴
書狀依法應敘述具體理由，如未敘述具體理由者，應於上訴期間
屆滿後二十日內補提理由書於本院（均應附繕本）。
中    華    民    國    97    年    2     月    29    日
                                  書記官  黃意雯
附記本判決之論罪法條全文
毒品危害防制條例第十條
施用第一級毒品者，處六月以上五年以下有期徒刑。
施用第二級毒品者，處三年以下有期徒刑。


司法院資訊處製作；財團法人民間司法改革基金會備份。
